【裁判字號】    94,訴,2195
【裁判日期】    950110
【裁判案由】    毒品危害防制條例
【裁判全文】
臺灣板橋地方法院刑事判決              94年度訴字第2195號
公  訴  人  臺灣板橋地方法院檢察署檢察官
被      告  甲○○
上列被告因違反毒品危害防制條例案件，經檢察官提起公訴（94
年度核退毒偵字第1536號），本院判決如下：
    主  文
甲○○連續施用第一級毒品，處有期徒刑玖月。又施用第二級毒
品，處有期徒刑陸月。應執行有期徒刑壹年壹月。
    事  實
一、甲○○前因施用毒品案件，經本院以94年度毒聲字第527 號
    裁定送觀察、勒戒後，因無繼續施用之傾向，於民國94年5
    月18日釋放出所，並經臺灣板橋地方法院檢察署檢察官於同
    年月25日以94年度核退毒偵字第373 號為不起訴處分確定。
    詎其仍未戒除毒癮，分別基於施用第一級毒品之概括犯意及
    施用第二級毒品之犯意，於94年5 月23日上午11時、94年5
    月26日凌晨0 時30分許為警採集尿液前26小時內之某時，在
    臺北縣新莊市○○街11號及不詳地點，分別以香煙沾取吸食
    及不詳方式，連續施用海洛因2 次；另於94年5 月26日凌晨
    0 時30分許為警採集尿液前96小時內之某時，在不詳地點，
    施用安非他命1 次。嗣於94年5 月25日晚上8 時10分許，為
    警在臺北縣新莊市○○街11號3 樓查獲。
二、案經臺北縣警察局蘆洲分局報請臺灣板橋地方法院檢察署檢
    察官偵查起訴。
    理  由
一、訊據被告甲○○矢口否認上揭施用海洛因及安非他命之犯行
    ，辯稱：伊於94年5 月20日下午5 時許和乙○○吵架後暈倒
    ，乙○○遂趁伊意識不清時為伊注射毒品，伊並未自行施用
    海洛因及安非他命云云。惟查：
（一）被告於94年5 月26日凌晨0 時30分許在警局所採之尿液，
      經送臺灣檢驗科技股份有限公司以「酵素免疫分析法」初
      篩及「氣相層析/ 質譜儀法」複驗結果，分呈鴉片類及安
      非他命類之陽性反應，有該公司濫用藥物尿液檢驗報告1
      紙在卷可稽。按海洛因經注射入人體後，約80% 於24小時
      內自尿中排出，一般而言，尿液中能否驗出嗎啡陽性反應
      與其投與量、投與途徑、採尿時間，個人體質及檢驗方法
      之靈敏度有關，國外曾有文獻報導指出注射6 毫克之海洛
      因鹽酸鹽，其代謝物嗎啡之平均可檢出時限約為26小時，
      業經行政院衛生署藥物食品檢驗局81年9 月8 日藥檢壹字
      第8114885 號敘明在案；次按安非他命經口服投與人體後
      ，約70% 於24小時內自尿中排出，正常情況下，48小時後
      ，尿中濃度可降低至幾乎測不到，而其施用時間距採集時
      間最長不會超過4 日，亦據行政院衛生署藥物食品檢驗局
      於81年2 月8 日藥檢壹字第1156號函敘述甚明，是可推知
      被告分別於前揭經警採尿前之26小時、96小時內之某時，
      確有分別施用海洛因、安非他命各1 次之犯行無訛。
（二）又被告亦曾於94年5 月23日上午11時，在臺北縣新莊市○
      ○街11號，以香煙沾取吸食之方式施用海洛因1 次乙節，
      業據被告在警詢時自白不諱，且經證人乙○○於本院94年
      12月27日審理時到庭結證稱：94年5 月23日被告氣喘或心
      臟病發作暈倒，但還有意識，伊為了讓被告舒服一點，遂
      拿沾有海洛因的香煙讓被告抽，伊這樣做有經過被告同意
      ，且香煙內僅含有海洛因，並無其他毒品等語屬實，兩人
      供述之施用海洛因時間、地點及方式均互核相符，堪認被
      告亦確有此部分施用海洛因之犯行無訛。
（三）至被告雖辯稱：其尿液所以呈鴉片類、安非他命類陽性反
      應，係因其於94年5 月20日下午5 時許和乙○○吵架暈倒
      後，乙○○趁其意識不清為其注射毒品所致，並非其自行
      施用毒品云云，但查，被告為警採尿之時間係94年5 月26
      日凌晨0 時30分許，此有勘察採證同意書1 紙在卷可參，
      距被告所辯乙○○為其注射毒品之時間即94年5 月20日下
      午5 時許，已逾前述26小時及96小時之海洛因、安非他命
      可檢出時限，是被告所辯，不惟經證人乙○○到庭結證否
      認，亦顯非導致其於94年5 月26日凌晨0 時30分許為警所
      採尿液經檢驗呈鴉片類、安非他命類陽性反應之原因。從
      而，被告以此辯稱其無施用毒品犯行，尚不足採。
（四）末查，被告前因施用毒品案件，經本院以94年度毒聲字第
      527 號裁定送觀察、勒戒後，因無繼續施用之傾向，於94
      年5 月18日釋放出所，並經臺灣板橋地方法院檢察署檢察
      官於同年月25日以94年度核退毒偵字第373 號為不起訴處
      分確定，此有臺灣高等法院被告前案紀錄表在卷可按，是
      被告於觀察、勒戒執行完畢釋放後，5 年內再犯上開施用
      毒品犯行，至為明確。綜上所述，被告前揭施用海洛因、
      安非他命之犯行均堪認定，應依法論科。
二、按海洛因、安非他命分別為毒品危害防制條例第2 條第2 項
    第1 款、第2 款所訂之第一級、第二級毒品；是核被告所為
    ，係違反毒品危害防制條例第10條第1 項之施用第一級毒品
    罪，及同條第2 項之施用第二級毒品罪；其持有第一級毒品
    海洛因及第二級毒品安非他命之低度行為分別為施用之高度
    行為所吸收，均不另論罪。被告先後2 次施用海洛因之犯行
    ，時間緊接，所犯係構成要件相同之罪名，顯係基於概括犯
    意反覆為之，應依連續犯規定論以一罪，並加重其刑。被告
    所犯上開二罪間，犯意各別，罪名不同，應分論併罰之。又
    被告於於94年5 月23日上午11時許，在臺北縣新莊市○○街
    11號施用海洛因之犯行，雖未經公訴人起訴，然本院認有連
    續犯之裁判上一罪關係，應為起訴效力所及，本院自應併予
    審究。爰審酌被告甫經觀察、勒戒執行完畢，即又再犯本件
    施用毒品犯行，顯見自省能力薄弱，復徵其施用毒品之時間
    長短、次數多寡、情節輕重，及否認犯行之犯後態度等一切
    情狀，分別量處如主文所示之刑，以示懲儆，並定其應執行
    之刑。
據上論斷，應依刑事訴訟法第299 條第1 項前段，毒品危害防制
條例第10條第1 項、第2 項，刑法第11條前段、第56條、第51條
第5 款，判決如主文。
本案經檢察官蘇揚旭到庭執行職務。
中    華    民    國    95    年    1     月    10    日
                  刑事第十六庭審判長法  官  陳鴻清
                                    法  官  朱嘉川
                                    法  官  歐陽漢菁
以上正本證明與原本無異
如不服本判決應於送達後10日內向本院提出上訴狀
                                書記官  林貴卿
中    華    民    國    95    年    1     月    10    日
附錄本案論罪科刑法條全文：
毒品危害防制條例第10條
施用第一級毒品者，處 6 月以上 5 年以下有期徒刑。
施用第二級毒品者，處 3 年以下有期徒刑。


司法院資訊處製作；財團法人民間司法改革基金會備份。
